臺灣基隆地方法院交通事件裁定　　　　100年度交聲字第108號
移送機關即
原處分機關　交通部公路總局臺北區監理所基隆監理站
聲明異議人
即受處分人　江清溪
上列受處分人因違反道路交通管理處罰條例案件，對於交通部公
路總局臺北區監理所基隆監理站中華民國100 年4 月8 日所為之
處分（原處分案號：基監字第裁42-ZIP010313號），聲明異議，
本院裁定如下：
    主  文
異議駁回。
    理  由
一、原處分意旨略以：異議人即受處分人江清溪（下稱異議人）
    所有之6089-GU 號自用小客車，於民國99年12月20日12時25
    分許，行經國道三號七堵收費站北向第6 車道，因有「汽車
    行駛於應繳費之公路不依規定繳費」之違規行為，經受交通
    部臺灣區○道○○○路局（下稱高速公路局）委託辦理電子
    收費業務之遠通電收股份有限公司（下稱遠通公司）依追繳
    注意事項規定，通知異議人應於100 年2 月10日前補繳，詎
    異議人未依規定於期限內補繳，內政部警政署國道公路警察
    局第九警察隊七堵小隊（下稱舉發單位）乃依違反道路交通
    管理處罰條例第27條第1 項之規定，於100 年3 月11日製發
    舉發違反道路交通管理事件通知單（公警局交字第ZIP01031
    3 號）逕行舉發，異議人不服舉發，於應到案日期（100 年
    4 月10日）前之100 年3 月21日向交通部公路總局臺北區監
    理所基隆監理站（下稱原處分機關）提出申訴，原處分機關
    請舉發單位調查結果，仍認異議人有上開違規行為，乃於10
    0 年4 月8 日，依道路交通管理處罰條例第27條第1 項、違
    反道路交通管理事件統一裁罰基準及處理細則第41條、第43
    條、第44及第67條規定，以基監字第裁42-ZIP009189號裁決
    書，裁處異議人罰鍰新臺幣（下同）3,000 元等語。
二、聲明異議意旨略以：異議人在現居住之基隆市安樂區○○○
    路121 巷18-2號3 樓，並未看見任何郵局張貼領取信件之黏
    單，信箱內亦空無一物，無從依遠通公司之通知補繳通行費
    云云。
三、按汽車行駛於應繳費之公路、橋樑、隧道或輪渡，不依規定
    繳費者，處汽車所有人或駕駛人新臺幣3,000 元以上6,000
    元以下罰鍰，並追繳欠費，道路交通管理處罰條例第27條第
    1 項定有明文。次按，高速公路局為辦理電子收費申裝及欠
    費追繳作業，依據公路通行費徵收管理辦法相關規定訂定交
    通部臺灣區○道○○○路局電子收費申裝及欠費追繳作業注
    意事項；是車輛不依規定繳費者，營運單位應將用路人車輛
    資料予以記錄並為照相或錄影存證，依高速公路局查明之車
    籍資料，製發「補繳通行費及作業處理費通知單」（下稱通
    行費補繳通知單），追繳通行費並加收作業處理費用；用路
    人應依上開通知單所列金額及繳費期限完成補繳，逾補繳期
    限截止日未繳納者，依法舉發，交通部臺灣區○道○○○路
    局電子收費申裝及欠費追繳作業注意事項第1 條、第13條、
    第17條分別定有明文。再汽車行駛於應繳費之公路，汽車所
    有人或駕駛人不依規定繳費，到案聽候裁決者，依道路交通
    管理事件統一裁罰基準及處理細則（下稱處理細則）第2 條
    第1 項所定之違反道路交通管理事件統一裁罰基準表（下稱
    基準表）規定，須處以3,000 元之罰鍰。
四、經查：
  (一)異議人所有之6089-GU 號自用小客車，於99年12月20日12時
    25分許，行經國道三號七堵收費站北向第6 車道之「ETC 」
    專用車道時，因「無e 通機或其他問題」，致未完成扣款，
    嗣亦未依通知於100 年2 月10日前補繳通行費，舉發單位員
    警認異議人成立「汽車行駛於應繳費之公路不依規定繳費（
    無e 通機或其他問題致未完成扣款）（99年12月20日12時25
    分過違規地點，經通知補繳，繳費期限100 年2 月10日止未
    補繳）」之違規行為，乃於100 年3 月11日掣發舉發單予以
    舉發，異議人不服舉發，於100 年3 月21日向舉發單位提出
    申訴，原處分機關函請舉發單位調查結果，仍認異議人上開
    違規行為事證明確，乃於100 年4 月8日 ，依道路交通管理
    處罰條例第27條第1 項、違反道路交通管理事件統一裁罰基
    準及處理細則第41條、第43條、第44及第67條規定，以基監
    字第裁42-ZIP010313號裁決書，裁處異議人罰鍰3,000 元等
    事情，為異議人所不爭執，且有違規照片1 張（見本院卷第
    17頁）、通行費補繳通知單暨送達證書影本（見本院卷第11
    頁、第21-22 頁）、內政部警政署國道公路警察局公警局交
    字第ZIP-010313號舉發違反道路交通管理事件通知單暨送證
    書影本（見本院卷第11頁、第17-18 頁）、交通部公路總局
    台北區監理所基隆監理站基監字第裁42-ZIP010313號違反道
    路交通管理事件裁決書暨送達證書影本（見本院卷第5-6 頁
    ）、交通部臺灣區○道○○○路七堵收費站100 年4 月6 日
    高七稽字第1000000462號函影本（見本院卷第8-10頁），是
    異議人有汽車行駛於應繳費之公路不依規定繳費之違規事實
    ，應堪認定。
  (二)異議人雖辯在現居住之基隆市安樂區○○○路121 巷18-2號
    3 樓，並未看見任何郵局張貼領取信件之黏單，信箱內亦空
    無一物，無從依遠通公司之通知補繳通行費云云。然查，異
    議人向監理機關申報以其戶籍所在地之基隆市○○區○○路
    25巷19之3 號為車籍地，有戶役政連結作業系統及車號查詢
    汽車車籍各1 紙在卷可憑（見本院卷第14頁、第16頁），異
    議人雖辯稱現居地係在基隆市安樂區○○○路121 巷18-2號
    3 樓，然並未提出相關證據證明遠通公司可依法查得基隆市
    安樂區○○○路121 巷18-2號3 樓為異議人之住居所，遠通
    公司自無從對該址為送達，故遠通公司將上開應送達之補繳
    通行費及作業處理費通知單，送達至上開異議人車籍即戶籍
    所在地，因未獲會晤本人亦無受領文書之同居人、受雇人，
    乃將文件送達通知書黏貼在上開應受送達處所之信箱，並於
    100 年1 月25日將上開應送達文書寄存於基隆市○○路郵局
    ，該寄存送達即屬合法，且自寄存之日起即時生送達效力（
    大法官會議釋字第667 號解釋意旨、臺灣高等法院暨所屬法
    院97年度法律座談會刑事類提案第42、43號參照），從而，
    異議人以前詞置辯，推託未受送達，自無足採取。
五、綜上所述，本件異議人確於前揭時、地，有「汽車行駛於應
    繳費之公路不依規定繳費（無e 通機或其他問題致未完成扣
    款）（99年12月20日12時25分過違規地點，經通知補繳，繳
    費期限100年2月10日止未補繳）」之違規行為，事證明確。
    從而，原處分機關依道路交通管理處罰條例第27條第1 項之
    規定，裁處罰鍰3,000 元，其認事用法均無違誤，裁罰亦無
    不當，本件異議為無理由，應予駁回。
據上論斷，依道路交通事件處理辦法第18條，裁定如主文。
中    華    民    國   100    年    7     月    21    日
                  交通法庭法  官  劉桂金
以上正本證明與原本無異。
對於本件裁定如有不服，應於收受送達後5日內，向本院提出抗
告書狀，敘述抗告之理由，抗告於臺灣高等法院。
中    華    民    國   100    年    7     月    21    日
                          書記官  許元又